臺灣板橋地方法院刑事判決　　　　　　 100年度訴字第1437號
公　訴　人　臺灣板橋地方法院檢察署檢察官
被　　　告　林聖忠
上列被告因違反毒品危害防制條例案件，經檢察官提起公訴（98
年度毒偵字第1176號），被告於本院準備程序中就被訴事實為有
罪之陳述，經詢問當事人意見，合議庭裁定由受命法官依簡式審
判程序獨任審理，本院判決如下：
    主  文
林聖忠施用第一級毒品，累犯，處有期徒刑捌月。扣案之海洛因
壹包（驗餘淨重零點零壹公克）沒收銷燬之。
    事  實
一、林聖忠曾於：(一)民國87年間因施用毒品案件，經本院裁定送
    觀察、勒戒後，認有繼續施用毒品之傾向，再經本院裁定令
    入戒治處所施以強制戒治，於88年3 月26日停止戒治付保護
    管束（接續執行有期徒刑至89年4 月6 日假釋），88年10月
    11日保護管束期滿未經撤銷，視為執行完畢。(二)86年間犯違
    反槍砲彈藥刀械管制條例、妨害自由等案件，分別經本院86
    年度訴字第2756號、臺灣高等法院87年度上易字第2990號判
    處有期徒刑2 年、8 月，合併定其應執行刑為有期徒刑2 年
    6 月確定，入監執行後於89年4 月6 日假釋，嗣假釋遭撤銷
    。(三)90年間犯施用第一、二級毒品案件，經本院以91年度易
    字第469 號分別判處有期徒刑1 年6 月、10月，合併定其應
    執行刑為有期徒刑2 年2 月確定，與上開(二)所示撤銷假釋後
    之殘刑（有期徒刑1 年4 月26日）接續執行後，於94年8 月
    26日假釋，嗣假釋遭撤銷。(四)94年間犯施用第一級毒品案件
    ，經本院以94年度訴字第2792號判處有期徒刑1 年確定，後
    於96年間經減刑減為有期徒刑6 月確定，與上開(三)所示撤銷
    假釋後之殘刑（有期徒刑6 月5 日）接續執行後，於96年7
    月16日執行完畢出監。
二、詎林聖忠仍不知悔改，復基於施用第一級毒品海洛因之犯意
    ，於98年2 月3 日中午12時許，在臺北縣三重市（現改制為
    新北市三重區，以下同）忠孝路上二二八公園之廁所內，以
    摻水後置於針筒內注射之方式，施用第一級毒品海洛因1 次
    。嗣於同日13時許，在臺北縣三重市○○街175 巷口為警查
    獲，並扣得其所有之海洛因1 包（呈白色粉末狀，驗前淨重
    0.012 公克，驗餘淨重0.01公克）。
三、案經臺北縣（現改制為新北市，以下同）政府警察局三重分
    局移請臺灣板橋地方法院檢察署檢察官偵查起訴。
    理  由
一、按本件被告林聖忠所犯係死刑、無期徒刑、最輕本刑為3 年
    以上有期徒刑以外之罪，其於準備程序就前揭被訴事實為有
    罪之陳述，經受命法官告知簡式審判程序之旨，並聽取其與
    公訴人之意見後，本院認無不得或不宜改依簡式審判程序進
    行之情形，爰依刑事訴訟法第273 條之1 第1 項規定，裁定
    本件由受命法官獨任進行簡式審判程序，合先敘明。
二、上揭事實，業據被告於警、偵訊及本院審理時坦承不諱，並
    有海洛因1 包（呈白色粉末狀，驗前淨重0.012 公克，驗餘
    淨重0.01公克）扣案可稽，且被告於上開時、地經警查獲後
    所採集之尿液，經送請台灣檢驗科技股份有限公司檢驗之結
    果，呈嗎啡、可待因陽性反應，有該公司98年2 月20日編號
    UL/2009/20174 號濫用藥物檢驗報告、臺北縣政府警察局三
    重分局查獲毒品案件被移送者姓名、代碼對照表各1 份在卷
    可憑，又扣案之白色粉末1 包（驗前淨重0.012 公克，驗餘
    淨重0.01公克）送驗結果，確含第一級毒品海洛因成分無誤
    ，有交通部民用航空局航空醫務中心98年2 月17日航藥鑑字
    第0980700 號毒品鑑定書1 份附卷可佐，足認被告之自白與
    事實相符，本件事證明確，其犯行洵堪認定。
三、按海洛因為毒品危害防制條例第2 條第2 項第1 款所稱之第
    一級毒品，不得施用、持有。次按，犯毒品危害防制條例第
    10條施用第一級、第二級毒品之罪者，檢察官應聲請法院裁
    定，令被告入勒戒處所觀察、勒戒，經觀察、勒戒後，檢察
    官依據勒戒處所之陳報，認受觀察、勒戒人無繼續施用毒品
    傾向者，應即釋放，並為不起訴之處分；認受觀察、勒戒人
    有繼續施用毒品之傾向者，檢察官應聲請法院裁定令入戒治
    處所強制戒治，其期間為6 個月以上，至無繼續強制戒治之
    必要為止，但最長不得逾1 年，強制戒治期滿，應即釋放，
    由檢察官為不起訴之處分。觀察、勒戒或強制戒治執行完畢
    釋放後，5 年內再犯第10條之罪者，應依一般刑事訴訟程序
    予以起訴論罪科刑，此觀諸毒品危害防制條例第20條第1 項
    、第2 項、第23條第1 項、第2 項規定自明。而被告若於5
    年內已再犯，經依法追訴處罰，縱其第3 次（或第3 次以上
    ）再度施用毒品之時間，在初犯經觀察、勒戒或強制戒治執
    行完畢釋放5 年以後，已不合於「5 年後再犯」之規定，且
    因已於「5 年內再犯」，顯見其再犯率甚高，原實施觀察、
    勒戒或強制戒治，已無法收其實效，即應依該條例第10條處
    罰（最高法院95年5 月9 日95年度第7 次刑事庭會議決議可
    資參照）。被告既有如犯罪事實欄所示觀察、勒戒、強制戒
    治及論罪科刑之前科，有臺灣高等法院被告前案紀錄表1 份
    在卷可考，本件施用毒品案件依前述規定自應予以起訴論罪
    科刑。是核被告所為，係犯毒品危害防制條例第10條第1 項
    施用第一級毒品罪。被告持有第一級毒品之低度行為，應為
    施用第一級毒品之高度行為所吸收，不另論罪。被告曾有如
    犯罪事實欄所示之論罪科刑前科，此有上開前案紀錄表在卷
    可參，其於有期徒刑執行完畢後5 年內，故意再犯本件有期
    徒刑以上之罪，為累犯，應依刑法第47條第1 項規定加重其
    刑。爰審酌被告經觀察、勒戒、強制戒治及論罪科刑後，仍
    未能戒絕毒癮，顯見其戒絕毒癮之意念非堅，惟念其於犯罪
    後坦承犯行，態度良好，且施用毒品行為，乃屬對自身健康
    之戕害行為，及其犯罪動機、目的、手段等一切情狀，量處
    如主文所示之刑，以資懲儆。扣案之白色粉末1 包（驗前淨
    重0.012 公克，驗餘淨重0.01公克），經檢驗結果為海洛因
    ，已如前述，且係被告所有供其施用之物，業據被告於警、
    偵訊時自承在卷，應依毒品危害防制條例第18條第1 項前段
    規定，不問屬於犯人與否，均沒收銷燬之，至鑑驗耗損之毒
    品因已滅失，自無庸宣告沒收銷燬，附此敘明。
據上論斷，應依刑事訴訟法第273 條之1 第1 項、第284 條之1
、第299 條第1 項前段，毒品危害防制條例第10條第1 項、第18
條第1 項前段，刑法第11條、第47條第1 項，判決如主文。
本案經檢察官郭峻豪到庭執行職務。
中    華    民    國   100    年    8     月    19    日
                  刑事第十八庭  法  官  楊筑婷
以上證明與原本無異。
如不服本判決應於收受本判決後10日內向本院提出上訴書狀，並
應敘述具體理由，如未敘述上訴理由者，應於上訴期間屆滿後20
日內補提理由書狀於本院（均須按他造當事人之人數附繕本）「
切勿逕送上級法院」。
                                書記官  傅淑芳
中    華    民    國   100    年    8     月    19    日
附錄本判決之論罪法條：
毒品危害防制條例第10條
施用第一級毒品者，處6 月以上5 年以下有期徒刑。
施用第二級毒品者，處3 年以下有期徒刑。